【裁判字號】    97,訴,13
【裁判日期】    970327
【裁判案由】    偽造文書等
【裁判全文】
臺灣宜蘭地方法院宣示判決筆錄            97年度訴字第13號
公  訴  人  臺灣宜蘭地方法院檢察署檢察官
被      告  甲○○
                    （另案於臺灣高雄看守所羈押中）
上列被告因犯偽造文書等案件，於中華民國97年3月27日下午4時
許，在本院第1法庭宣示判決，出席職員如下：
法官起立朗讀判決主文、犯罪事實要旨、處罰條文，及告以上訴
限制、期間並提出上訴狀之法院，且諭知記載其內容：
一、主  文：
    甲○○竊盜，累犯，處有期徒刑陸月，如易科罰金，以銀元
    參佰元即新臺幣玖佰元折算壹日，減為有期徒刑參月，如易
    科罰金，以銀元參佰元即新臺幣玖佰元折算壹日。又行使偽
    造私文書，足以生損害於公眾及他人，累犯，處有期徒刑肆
    月，如易科罰金，以新臺幣壹仟元折算壹日，減為有期徒刑
    貳月，如易科罰金，以新臺幣壹仟元折算壹日。「威寶電信
    行動電話服務申請書」上偽造之「乙○○」署押壹枚及「遠
    傳行動電話服務申請書」上偽造之「乙○○」署押貳枚均沒
    收。又意圖為自己不法之所有，以詐術使人將本人之物交付
    ，累犯，處有期徒刑肆月，如易科罰金，以新臺幣壹仟元折
    算壹日，減為有期徒刑貳月，如易科罰金，以新臺幣壹仟元
    折算壹日。應執行有期徒刑陸月，如易科罰金，以銀元參佰
    元即新臺幣玖佰元折算壹日。「威寶電信行動電話服務申請
    書」上偽造之「乙○○」署押壹枚及「遠傳行動電話服務申
    請書」上偽造之「乙○○」署押貳枚均沒收。
二、犯罪事實要旨：
    甲○○前因犯毀損、侵占案件，經臺灣高等法院於民國93年
    8月31日以93年度上訴字第111518號判處有期徒刑3月、3月
    ，並定應執行刑為5月確定，又因違反毒品危害防制條例案
    件，經本院以93年度易字第77號判處有期徒刑6月確定，上
    開3罪，於93年2月16日入監執行，於94年6月10日縮短刑期
    假釋出監，並於94年7月24日縮刑期滿執行完畢。詎仍不知
    悔改，又基於為自己不法所有之犯意，於95年3月間至95年7
    月前之某日，在宜蘭縣羅東鎮某處，竊取乙○○放置於其所
    有車號不詳之自用小貨車內之皮包1只（內有身份證、健保
    卡及駕駛執照）。甲○○於得手後，又另行基於行使偽造私
    文書及意圖為自己不法所有之犯意，於96年1月11日下午2時
    許，持上開竊得之甲○○所有之身份證件，前往位於宜蘭縣
    羅東鎮之「手機生活館」，於「威寶電信行動電話服務申請
    書」、「遠傳行動電話服務申請書」上填寫乙○○之基本資
    料，並接續在上開申請書上偽造「乙○○」之簽名共計3枚
    （威寶申請書1枚、遠傳申請書2枚），偽造乙○○名義之行
    動電話申請書之私文書，並持交「手機生活館」之員工，以
    此方式施用詐術，主張乙○○欲辦理行電話之意思而行使之
    ，足以生損害於威寶電信公司及遠傳電信公司對客戶管理之
    正確性及乙○○，而該「手機生活館」之員工不疑有他，誤
    信甲○○即為乙○○本人，便將甲○○所申辦之門號000000
    0000號、0000000000號行動電話SIM卡各1張交付予甲○○。
三、處罰條文：
    刑法第2條第1項前段、第320條第1項、第210條、第216條、
    第219條、第339條第1項、第47條第1項、第41條第1項前段
    ，修正前刑法第41條第1項前段、第51條第5款，修正前罰金
    罰鍰提高標準條例第2條，現行法規所定貨幣單位折算新臺
    幣條例第2條，中華民國九十六年罪犯減刑條例第2條第1項
    第3款、第7條、第9條。
四、協商判決除有刑事訴訟法第455條之4第1項第1款於本訊問程
    序終結前，被告撤銷協商合意或檢察官撤回協商聲請者；第
    2 款被告協商之意思非出於自由意志者；第4款被告所犯之
    罪非第455條之2第1項所定得以協商判決者；第6款被告有其
    他較重之裁判上一罪之犯罪事實者；第7款法院認應諭知免
    刑或免訴、不受理者情形之一，及違反同條第2項「法院應
    於協商合意範圍內為判決；法院為協商判決所科之刑，以宣
    告緩刑或2年以下有期徒刑、拘役或罰金為限」之規定者外
    ，不得上訴。
五、如不服本件判決，得自收受判決送達之日起10日內，向本院
    提出上訴書狀，上訴於第二審法院。
中    華    民    國    97    年    3     月    27    日
                  刑事第二庭書記官   林嘉萍
                            法  官   鄭貽馨
以上正本證明與原本無異。
                            書記官   林嘉萍
中    華    民    國    97    年    3     月    27    日
附錄本案論罪科刑法條全文：
中華民國刑法第320條第1項
意圖為自己或第三人不法之所有，而竊取他人之動產者，為竊盜
罪，處 5年以下有期徒刑、拘役或 5 百元以下罰金。
中華民國刑法第210條
偽造、變造私文書，足以生損害於公眾或他人者，處 5 年以下有
期徒刑。
中華民國刑法第216條
行使第 210 條至第 215 條之文書者，依偽造、變造文書或登載
不實事項或使登載不實事項之規定處斷。
中華民國刑法第339條第1項
意圖為自己或第三人不法之所有，以詐術使人將本人或第三人之
物交付者，處5年以下有期徒刑、拘役或科或併科1千元以下罰金
。


司法院資訊處製作；財團法人民間司法改革基金會備份。
